臺灣高等法院花蓮分院刑事判決　　　　 94年度上易字第141號
上　訴　人　臺灣花蓮地方法院檢察署檢察官
被　　　告　甲○○
上列上訴人因被告竊盜案件，不服臺灣花蓮地方法院94年度易字
第148號中華民國94年7月29日第一審判決（起訴案號：臺灣花蓮
地方法院檢察署94年度偵字第1736號，併案審理案號：台灣板橋
地方法院檢察署94年度偵字9441、10736號、94年度偵緝字第109
9號），提起上訴，並移送併案審理（台灣板橋地方法院檢察署9
4年度偵字第14166號、94年度核退偵字第903號），本院判決如
下：
    主  文
原判決撤銷。
甲○○共同連續踰越牆垣及其他安全設備而竊盜，累犯，處有期
徒刑壹年貳月。
    事  實
一、甲○○前曾於民國 (下同)91 年間違反妨害兵役治罪條例案
    件，經法院判處有期徒刑7月確定，於91年10月3日執行完畢
    ，猶不知悔改，竟基於意圖為自己不法所有之概括犯意，於
    下述時間、地點，竊取被害人之財物：
    （一）93年10月27日晚間11時許，踰越圍牆進入臺北縣新莊
          市○○路382號之愛心育幼院，再從育幼院之窗戶攀
          爬進入院內建築物，徒手竊取院長室內之照相機4台
          及Ｖ8攝影機1台，再接續竊取社工室內之電腦液晶螢
          幕1台。
    （二）93年11月17日晚間10時許，在臺北縣新莊市○○路38
          4號之私立臺灣盲人重建院，開啟關閉之窗戶後攀爬
          進入，竊取該重建院所有之點字印表機1台及該院員
          工乙○○所有之照相機1台。
    （三）93年12月18日上午5時許與金家強共同前往台北縣新
          莊市○○路35巷3之1號，趁被害人侯文進酒醉在車上
          休息之際，開啟車門竊得公事包一只，公事包內有金
          錢及信用卡，皮包內有新台幣 (下同)幾千元，張宏
          海在現場分得約2、3千元後即行離去。其餘物品由金
          家強取走。
    （四）94年4月19日傍晚18時10分許，在玉山國家公園南安
          步道前，以路旁所撿拾之石塊，砸損己○○停放該處
          之車牌號碼Ｐ5－2166號自用小客車之車窗後（毀損
          器物部分，未據告訴），竊取車內己○○所有之諾基
          亞牌行動電話1支（價值約新台幣6000元）。
    （五）於94年6月1日凌晨3時許，在台北縣樹林市○○路19
          0之4號前，見丙○○所有之車牌號碼Ｆ97─433號重
          型機車，鑰匙忘記拔取，趁機徒手竊取之，得手後供
          己作為交通工具使用。
    嗣為警在案發現場採集到嫌犯作案之指紋後，經送請內政部
    警政署刑事警察局鑑驗比對結果與甲○○所留存指紋相符，
    經警循線查獲，且甲○○於94年6月1日上午7時50分許，騎
    乘上開機車行經臺北縣八里鄉○○路港區港崗哨出入口處為
    警查獲。
二、案經花蓮縣警察局玉里分局報請臺灣花蓮地方法院檢察署檢
    察官偵查起訴及臺灣板橋地方法院檢察署移送併案審理。
    理  由
一、本案被告住所地設在台北市，但是其中犯罪事實（四）之犯
    罪地是在原審以及本院轄區之花蓮縣玉里鎮，原審法院以及
    本院俱有管轄權，合先敘明。
二、右揭事實，業據被告甲○○於原審以及本院審理中供承不諱
    ，核與證人己○○、黃文華、李輩榮、戊○○、盲人重建院
    告訴代理人丁○○、陳祐恩、丙○○、侯文進、黃蕙如、金
    家強於警詢或偵查中所述大致相符，並有刑案現場繪測圖1
    紙、現場照片13幀、車籍作業系統查詢認可資料1紙（車號
    ＫＺＦ─168）、內政部警政署刑事警察局鑑驗書2紙 (93
    年12月31日刑紋字第0930254072號；94年4月8日刑紋字第
    0940053704號）、車輛失竊車牌遺失作業詳細資料畫面（車
    號：Ｆ97─433號）、基隆港務警察局車輛協尋車牌遺失尋
    獲電腦輸入單1紙、贓物認領保管單1紙、搜索扣押筆錄、贓
    物認領保管單可佐，被告之自白與事實相符，本件事證明確
    ，被告犯行堪以認定，應依法論科。
三、核被告就事實欄（三）（四）（五）所為，係犯刑法第320
    條第1項之竊盜罪；就事實欄（一）及（二）所為，係犯同
    法第321條第1項第2款之加重竊盜罪。被告就犯罪事實（三
    ）與金家強間有犯意聯絡，行為分擔，為共同正犯。又公訴
    人起訴事實雖未敘及被告有如事實欄（一）、（二）、（三
    ）及（五）所示之犯行，然該部分事實與公訴人起訴之事實
    （三）間，既具有連續犯之裁判上一罪關係，應為起訴效力
    所及，公訴人於原審法院審理以及本院審理中當庭擴張起訴
    事實，本院應一併審理。被告連續五次竊盜犯行，時間密接
    ，犯基本構成要件相同之罪名，顯係基於概括犯意反覆為之
    ，為連續犯，應依刑法第56條之規定，從一重之加重竊盜罪
    論處，並加重其刑。又查，被告曾犯有事實欄所載之犯罪科
    刑執行紀錄，此有臺灣高等法院被告前案紀錄表一份在卷可
    查，其受有期徒刑執行完畢後，五年以內再犯本件有期徒刑
    以上之罪，為累犯，應依法遞加重其刑。原審就被告罪刑論
    罪科刑，原無違誤，但其中犯罪事實（三）未及審酌，檢察
    官因而提起上訴，為有理由，應由本院撤銷改判。爰審酌被
    告素行不佳，年輕力壯，卻不思循正當合法途徑賺取財富，
    竟冀圖不勞而獲，不惟侵害人民財產權益，亦破壞社會大眾
    居家安寧，但被告在本院審理中自承因自幼失怙，無人照料
    ，來到花蓮地區是希望能找到親人，而被告也如願以償與被
    告之姊姊相認，企盼被告經此教訓，能知所警惕，改過遷善
    以及其他犯罪後坦承犯行等一切情狀，量處如主文所示之刑
    ，以示懲戒。
四、另檢察官移送併案審理的事實中（台灣板橋地方法院檢察署
    94 年度他字第4530號、94年度發查字第1853號、94年度偵
    字第14166號）是被告在93年11月17日侵入位於台北縣新莊
    市之盲人重建院竊取物品，與原判決犯罪事實欄（二）所認
    定的是同一事實。另外檢察官移送併案意旨以被告曾在93年
    12 月18日曾侵入台北縣新莊市○○路35巷3之1號住處竊取
    物品，但沒有偷到東西，認為被告還犯有竊盜罪，但是這部
    分的事實只有被告的自白，別無其他證據，難以認定有該項
    事實，併此敘明。
五、據上論斷，應依刑事訴訟法第369條第1項前段、第364條、
    第299條第1項前段、刑法第28條、第56條、第320條第1項、
    、第321條第1項第2款、第47條，罰金罰鍰提高標準條例第
    1條前段判決如主文。
本案經檢察官崔紀鎮到庭執行職務。
中　　華　　民　　國　　94　　年　　12　　月　　2　　日
             刑事庭審判長法官  蔣有木
                         法官  湯文章
                         法官  賴淳良
以上正本證明與原本無異。
本判決不得上訴。
                       書記官  邱廣譽
中　　華　　民　　國　　94　　年　　12　　月　　2　　日
附錄    本判決論罪科刑法條：
中華民國刑法第320條第1項 (普通竊盜罪)
意圖為自己或第三人不法之所有，而竊取他人之動產者，為竊盜
罪，處5年以下有期徒刑、拘役或500元以下罰金。
中華民國刑法第321條第1項第2款
犯竊盜罪而有左列情形之一者，處6月以上、5年以下有期徒刑：
二、毀越門扇、牆垣或其他安全設備而犯之者。
